

# Козлов Иван Олегович

Мужчина, 28 лет

Телефон: +7 (916) 3209979 Почта: <u>kozloviva@gmail.com</u> Телеграмм: <u>@Kartez78</u>

Github: https://github.com/Karez79

Проживает: Барселона

Не готов к переезду, готов к командировкам

## Опыт работы

Июль 2022 — настоящее время

# Яндекс Практикум: «Веб – разработчик»

(обучение)

В данный момент обучаюсь на курсе веб-разработки в Яндекс Практикуме, где углубленно изучаю следующие технологии и инструменты:

- HTML, CSS, JavaScript
- React
- Node.is
- MongoDB
- Git

## Проекты:

## 1. Лендинг "Путешествия по России"

- Описание проекта: Реализован адаптивный лендинг для путешествий по России, созданный с использованием HTML и CSS. Проект включает в себя применение CSS Grid, медиа-запросов, псевдоклассов и анимации.
- Функционал: Реализация адаптивного дизайна, интерактивные элементы, анимации.
- Стек: HTML, CSS, CSS Grid.
- Ссылка на проект

# 2. Проект "Mesto"

- Описание проекта: Разработан веб-сайт с возможностью регистрации и авторизации пользователей. В интерфейсе используется CSS и JSX, основной функционал подключен к бекенду. Для аутентификации и валидации используются методы GET и POST, а также локальное хранилище браузера.
- Функционал: Регистрация и авторизация пользователей, добавление и просмотр карточек, возможность ставить/снимать лайки.
- Стек: HTML, CSS, JavaScript (JSX), REST API.
- Ссылка на проект

Июнь 2017 — настоящее время

# ИП Лабковский Михаил Александрович

(http://labkovskiy.com/)

## **Tech Lead**

- Поддержка качества контента и функционала сайта.
- Администрирование сайта и постоянный мониторинг безопасности.
- Разработка нового функционала и веб-дизайн.
- Управление командой и специалистами на фрилансе.
- Управление сайтом через панель административного доступа WordPress.
- Организация онлайн-трансляций для более 10 тыс. человек.
- Мониторинг посещаемости и конверсии с помощью Google Analytics и Яндекс Метрики.
- Формирование гипотез по развитию сайта и компании.

# Образование

#### Высшее

Магистратура 2019

# Российский государственный социальный университет, Москва

Факультет информационных технологий, Информатика и вычислительная техника

Бакалавриат 2017

# Российский государственный социальный университет, Москва

Факультет информационных технологий, Бизнес-информатика

## Повышение квалификации

Июль 2022 — настоящее время

## Яндекс-Практикум

«Веб-разработчик»: HTML, CSS, JS, React, Node.js, MongoDB, Git

## Ключевые навыки

Знание языков

Русский — Родной, Английский — Intermediate

Навыки

JavaScript HTML Git CSS3 CMS Wordpress ReactJS Node.js Webpack Адаптивная верстка прт Верстка Figma БЭМ Валидная верстка Express.js

#### Обо мне

# Почему я перешел в разработку?

У меня уже есть 6-летний опыт работы в технической команде. Да, не в роли разработчика. Но именно этот опыт помог мне понять, что мне больше подходит и какие знания и навыки я хочу прокачать. В своей работе я много придумывал решения и реализовывал свои и чужие идеи, но с помощью других специалистов. Мне не всегда нравится результат, который я получаю, и я хочу знать как воплотить мои задумки в жизнь, и делать не просто рабочие варианты, а качественные классные проекты. Именно поэтому я начал углубляться в разработку и интенсивно изучать ее.

Учась в Практикуме на разработчика, я сразу использовал приемы, которым обучился на работе и это дало мне пространство для мышления, мой подход и идеи поменялись.

Я стараюсь смотреть много разной информации и учиться у своих близких и коллег. Мне повезло, что моя жена и друзья тоже работают в IT. Поэтому мы постоянно обмениваемся информацией и конкретными кейсами. Если говорить о примерах, то я читаю: <a href="https://t.me/gki\_webik\_ru">https://t.me/gki\_webik\_ru</a>, <a href="https://t.me/evilbug">https://t.me/codeclean</a>, <a href="https://t.me/codeclean">https://t.me/codeclean</a>, <a href="https://t.me/codeclea